臺灣宜蘭地方法院刑事判決　　　　　　　 93年度易字第479號
公　訴　人　臺灣宜蘭地方法院檢察署檢察官
被　　　告　辛○○
選任辯護人　李秋銘律師
　　　　　　黃金亮律師
被　　　告　戊○○　男　31歲.
　　　　　　丙○○　男　27歲.
　　　　　　丁○○　男　37歲.
上列被告因傷害等案件，經檢察官提起公訴（93年度偵字第3342
號），本院判決如下：
    主  文
戊○○共同傷害人之身體，處拘役伍拾玖日。如易科罰金，以參
佰元折算壹日。
丁○○、丙○○共同傷害人之身體，各處拘役參拾日。如易科罰
金，均以參佰元折算壹日。
辛○○以加害生命、身體之事，恐嚇他人致生危害於安全，處拘
役貳拾日。如易科罰金，以參佰元折算壹日。
    事  實
一、戊○○於因與配偶爭吵，要求將屋內其配偶所使用之拷克機
    搬離。於民國93年5 月2 日下午3 時許，其岳母鄭成池及妻
    舅己○○為將拷克機搬離，請乙○○一同前往協助，過程中
    戊○○對其岳母態度不佳，乙○○見狀加以告誡，戊○○因
    此即與之發生口角，並出手相向（此部分未據告訴），嗣經
    己○○勸阻，乙○○即離去返家。戊○○因認上開衝突拉扯
    間，傷及原有手部骨折之舊傷，乃心生不滿，偕同其胞弟丁○○、丙○○及友人張文龍（後者另經檢察官為不起訴處分
    ），一同至宜蘭縣三星鄉○○路65號乙○○家中（侵入住宅
    部分未據告訴），適乙○○服用安眠藥物後，躺於客廳沙發
    上睡覺，戊○○因乙○○配偶辛○○怒稱若到家裡鬧，就報
    警處理等語，戊○○等三兄弟氣憤之餘，即基於共同之傷害
    犯意聯絡，由戊○○持木椅丟擲沙發上之乙○○，並以手毆
    打之，丙○○、丁○○在旁怒罵，丙○○並以那麼老了還不
    認份等語譏諷之。辛○○見狀上前阻止，戊○○亦揮拳毆擊
    薛女之右眼部，辛○○因而倒地，嗣戊○○等人即相偕離去
    。乙○○因而受有左枕部2 ×2 公分、左上臂12×8 公分、
    右肘8 ×5 公分、右小腿外側25×6 公分、左膝內側5 ×3
    公分、左小腿內側8 ×3 公分之皮下血腫之傷害；辛○○受
    有右眼下眼瞼5 ×3.5 公分之皮下血腫及鼻尖1 ×1 公分之
    挫傷、大腦水腫之傷害。嗣辛○○心有不甘，基於恐嚇之犯
    意，於93年5 月上旬某日上午，至羅東博愛醫院戊○○病房
    內，向戊○○稱：伊已委請台北之「兄弟」處理此事，「兄
    弟」知道其住處及車輛，要戊○○支付新台幣30萬元擺平，
    若不處理會讓其夫婦小孩死，一家子全抄等語恫嚇戊○○，
    致戊○○心生畏懼而生危害於安全。
二、案經乙○○、辛○○、戊○○訴由宜蘭縣警察局三星分局報
    請台灣宜蘭地方法院檢察署檢察官偵查起訴。
    理  由
一、被告戊○○、丙○○對於上開傷害犯行，於本院審理時坦承
    不諱，被告丁○○則矢口否認上開犯行，辯稱：伊在一旁並
    未說話等語。惟查，上開傷害之犯罪事實，業據告訴人辛○○、乙○○於警訊及偵查中指訴綦詳，復有在場目擊證人己○○、甲○○於警訊、偵查及本院審理時經交互詰問證述可
    參。被告戊○○、丙○○之自白證述經核與告訴人辛○○、
    乙○○之指訴相符，應堪採信。至被告丁○○雖辯稱，伊僅
    在一旁並未說話等語，惟查，證人甲○○於本院交互詰問時
    證稱：「當天被告戊○○、丁○○、丙○○有到我家，我是
    在樓上看書，聽到樓下有吵雜聲，我就下來看到一群人衝進
    我家，他們三人指著我爸爸罵，說我爸爸那麼老了還不認份
    ，還說我爸爸打他們，他們態度惡劣，被告三人還有帶的人
    在客廳，我父親躺的地方，後來戊○○就拿椅子丟擲我父親
    並毆打，其他的人在旁邊看，也有在旁邊罵，我母親過去阻
    止被打到右眼，戊○○在打的時候，綁在手上的繃帶掉落，
    丙○○上前幫他處理，丁○○一直在旁邊罵，沒有動手，我
    就哭著大喊叫他們離開，他們就走了」等語；證人己○○於
    本院交互詰問時亦證稱：「．．．被告三人和其他朋友去乙○○家，他們進去以後，在裡面罵乙○○，乙○○當時躺在
    沙發上，快要昏迷狀態。被告三人都在那裡罵。他其中一個
    朋友張文龍叫我到外面去，問我什麼原因，談完回來後，就
    看到裡面在打，戊○○拿椅子丟乙○○，丁○○、丙○○沒
    有打，在旁邊罵，並沒有阻止戊○○」等語，均指證被告丁○○確有在旁怒罵助勢之行為。是被告丁○○辯稱伊僅在一
    旁並未說話，應不足採。又被告戊○○因欲與告訴人乙○○
    理論，而邀集被告丙○○、丁○○一同前往，該二人認胞兄
    手部骨折舊傷復發而欲向乙○○討回公道，且一至乙○○住
    處即開始怒罵，及至被告戊○○為傷害犯行時，仍在旁以言
    語相罵助勢，應堪認與被告戊○○有傷害之共同犯意聯絡。
    事證明確，被告戊○○、丙○○、丁○○此部分之犯行均堪
    認定。
二、被告辛○○矢口否認上開恐嚇犯行，辯稱：她至醫院找戊○○談和解，說如果不和解的話就法院見，被告戊○○妻子跪
    下來求她，並說等出院後再談賠償等語，她並無恐嚇戊○○
    等語。惟查，上開犯罪事實，業據告訴人戊○○於偵查中指
    證綦詳，並於本院審理時證述：「．．．她說要我們賠償三
    十萬元，還說她有請兄弟來，對我們全家大小不利，先對我
    們小孩，然後才對大人，還說我們車子停的位置她都知道，
    我聽到就會怕，要跟她和解，但是我沒有辦法拿三十萬元出
    來，請她降低金額，她就是不肯，我太太有向她下跪，拜託
    她原諒我，她說我太太頭磕到破也沒有用。．．．我會怕」
    等語。又證人即戊○○之配偶溫蕙鎂（原名庚○○）於本院
    審理時，經隔離訊問及交互詰問時證稱：「．．．她（指被
    告辛○○）要我們賠償醫藥費，我說好。她又說不是這麼簡
    單，不是只有醫藥費，她說她是一個厲害的人物，有請台北
    的兄弟下來，問我車子是否停在燦坤3C，我說是，你怎麼會
    知道，她說因為有人在跟蹤你，要叫我們拿三十萬元擺平兄
    弟。如果不照做她要先處理我們夫妻，再處理小孩子，還說
    在路上如果發生什麼事，要我自己看著辦。她就跟我先生說
    要不要和解，我說我們在住院沒有那麼多錢，可否分期付款
    ，她說不要的話就法院見，我就求她不要告我老公，我向她
    下跪，隔壁床一位叔叔看到了就過來為我們說情，我也說我
    要怎麼做，你才不告我先生，她說她的心腸沒有那麼軟，她
    就說要我磕頭直到破掉，她才肯原諒我先生。她說那些兄弟
    也不會原諒我們，我說要擺酒席請那些兄弟，她說我不配。
    我們說出院後再談和解的事．．．聽了這些話，我會怕」等
    語，與告訴人戊○○所證述相符。另證人即當時在同病房見
    聞此事之游愷於偵查中證稱：「我兒子與戊○○同病房，．
    ．．當天早上我去買早餐給我兒子，該女人去，很兇，因為
    他們被戊○○打，就說要拿醫藥費五萬元，另外要求三十萬
    元，說她有請台北的兄弟，要叫住院的明戊○○拿三十萬元
    擺平。她說兄弟知道他住那裡，也知道他的車子，會對他兒
    子、太太不利。後來，戊○○的太太有跪下來向她道歉，請
    她原諒。他太太說五萬元會付，三十萬元有困難。那個女人
    說，如果不拿出，兄弟會做不利的事．．．我聽聽不敢聽就
    先走」等語，亦與告訴人戊○○、證人溫蕙鎂所述相符。依
    證人游愷於偵查中之證述，伊與被告辛○○及告訴人戊○○
    原不相識，衡情應不至故為偏頗一方之陳述。且被告辛○○
    亦自承同病房有確有人在旁見聞，顯見證人游愷確有在旁見
    聞。另參以證人溫蕙鎂向被告辛○○下跪、游愷不敢聽就離
    開等情節，顯見當時被告辛○○所言確足使人產生畏懼。是
    被告辛○○上開辯解，顯為卸責之詞，不足採信。事證明確
    ，被告辛○○之犯行亦堪認定。
三、核被告戊○○、丙○○、丁○○所為，均係犯刑法第277 條
    第1 項傷害罪。被告辛○○所為，係犯刑法第305 條之恐嚇
    危害安全罪。被告戊○○、丙○○、丁○○就傷害罪有犯意
    聯絡與行為分擔，均為共同正犯。被告戊○○、丙○○、丁○○之共同傷害犯行，係以一次傷害行為致告訴人乙○○、
    辛○○二人受傷，為想像競合犯，以一罪論。爰審酌被告戊○○因細故對告訴人乙○○、辛○○二人出手相向、被告丙○○、丁○○在旁助勢等傷害之方法、對告訴人乙○○、辛○○所造成之傷害非輕、及犯罪後被告戊○○、丙○○坦承
    犯行、丁○○否則犯行之態度等一切情狀；被告辛○○因不
    甘受傷，出口恫嚇告訴人戊○○，致二人心生畏懼，為想像
    競合犯，以一罪論，其行為對戊○○所造成之傷害及犯罪後
    否認犯行之態度，分別量處如主文所示之刑，並均諭知易科
    罰金之折算標準。
據上論斷，應依刑事訴訟法第299 條第1 項前段，刑法第28條、
第277 條第1 項、第305 條、第55條、第41條第1 項，罰金罰鍰
提高標準條例第1 條前段、第2 條判決如主文。
本案經檢察官吳慧蘭到庭執行職務。
中　　華　　民　　國　　94　　年　　3 　　月　　24　　日
                  刑事第二庭   審判長法  官  林明山
                                     法  官  李毓華
                                     法  官  謝佩玲
以上正本證明與原本無異。
如不服本判決，應於判決送達後10日內向本院提出上訴狀（應抄
附繕本）。告訴人或被害人如對於本判決不服者，應具備理由請
求檢察官上訴，其上訴期間之計算係以檢察官收受判決正本之日
期為準。
                                     書記官  藍友隆
中    華    民    國    94    年    3     月    28    日
中華民國刑法第277條
    傷害人之身體或健康者，處3 年以下有期徒刑、拘役或1 千
    元以下罰金。
中華民國刑法第305條
    以加害生命、身體、自由、名譽、財產之事，恐嚇他人致生
    危害於安全者，處2 年以下有期徒刑、拘役或3 百元以下罰
    金。
